# 预计负债转回的会计处理

提问人：老兵 701206 时间：2022-04-08 11:45:50
陈总：
假设A公司 2020 年末根据法院一审判决计提了预计负债 100 万元， 2021 年末法院二审终审判决，实际应赔偿 70 万元，则年末预计负债 30 万元应计入营业外收入还是冲减营业外支出？我查了上市公司案例， 都计入了营业外收入
另外，对于无法支付的应付款项，是转营业外收入还是冲减成本费用？我查了上市公司案例， 都计入了营业外收入。
我们的判断：理论上讲，上述事项均属于会计估计变更，按会计准则规定应原渠道冲回，即冲减营业外支出或成本费用。不知是否正确，请陈总指教。

回答人：chenyiwei
在确定这些事项均不属于前期差错的前提下，诉讼相关预计负债转回作为营业外收入主要是为了避免转回当期营业外支出出现负数；其他无需支付款项通常并不表明原先计提确认成本费用的估计发生变更，因此不应原渠道冲回，而是作为另一个单独的交易或事项（金融负债的现时义务解除）计入营业外收入。